【裁判字號】    98,台上,1367
【裁判日期】    980319
【裁判案由】    偽造文書等罪
【裁判全文】
最高法院刑事判決            九十八年度台上字第一三六七號
上  訴  人  甲○○
上列上訴人因偽造文書等罪案件，不服台灣高等法院中華民國九
十八年一月十三日第二審判決（九十八年度上訴字第一四０號，
起訴案號：台灣桃園地方法院檢察署九十七年度偵字第一七０七
九、一七０八六號），提起上訴，本院判決如下：
    主  文
上訴駁回。
    理  由
一、偽造私文書部分：
按刑事訴訟法第三百七十七條規定，上訴於第三審法院，非以判
決違背法令為理由，不得為之。是提起第三審上訴，應以原判決
違背法令為理由，係屬法定要件。如果上訴理由書狀並未依據卷
內訴訟資料，具體指摘原判決不適用何種法則或如何適用不當，
或所指摘原判決違法情事，顯與法律規定得為第三審上訴理由之
違法情形，不相適合時，均應認其上訴為違背法律上之程式，予
以駁回。本件原判決以不服地方法院之第一審判決而上訴者，應
向管轄第二審之高等法院為之。而第二審上訴書狀應敘述具體理
由；第二審法院認為上訴書狀未敘述理由者，應以判決駁回之，
刑事訴訟法第三百六十一條第一項、第二項、第三百六十七條前
段分別定有明文。又倘已提出上訴理由，但所提非屬具體理由者
，則由第二審法院以上訴不合法律上之程式，判決駁回。而所謂
具體理由，必係依據卷內既有訴訟資料或提出新事證，指摘或表
明第一審判決有何採證認事、用法或量刑等足以影響判決本旨之
不當或違法，而構成應予撤銷之具體事由，始克當之。上訴人甲
○○就其行使偽造私文書部分提起第二審上訴，於上訴書狀中僅
泛稱：上訴人係基於規避處罰之犯意，伺機冒用兄長之簽名及署
押，應依想像競合犯之規定從一重處斷云云。然上訴人所犯行使
偽造私文書二罪及偽造署押二罪，其犯意各別，構成要件互異，
應予分論併罰，業據第一審詳予審酌並敘明其理由甚詳，並非無
據。上訴人並未敘述其提起第二審上訴之具體理由，因認其上訴
違背法定要件，而不經言詞辯論，逕以判決駁回，已詳敘憑以認
定之理由。從形式上觀察，並無違背法令之處。上訴意旨僅泛稱
：上訴人因通緝遭緝獲後，為能交保而冒用上訴人之兄名義為簽
名及署押，上訴人並無行使偽造私文書之犯意；又上訴人所署押
之文書均係由警員所製作，其並非私文書；另上訴人所為冒名署
押僅有一個行為，應依想像競合犯之規定從一重處斷等語。而對
於原判決究竟如何違背法令，並未依據卷內訴訟資料具體指及，
其此部分上訴自屬違背法律上之程式，應予駁回。
二、偽造署押部分：
按刑事訴訟法第三百七十六條所列各罪之案件，經第二審判決者
，不得上訴於第三審法院，法有明文。本件上訴人另犯偽造署押
部分，原判決認係成立刑法第二百十七條第一項之罪，核屬刑事
訴訟法第三百七十六條第一款之案件，依上開說明，既經第二審
判決，自不得上訴於第三審法院。上訴人竟復對此部分提起上訴
，顯為法所不許，應予駁回。
據上論結，應依刑事訴訟法第三百九十五條前段，判決如主文。
中    華    民    國  九十八  年    三    月   十九   日
                      最高法院刑事第一庭
                          審判長法官  董  明  霈
                                法官  林  茂  雄
                                法官  張  祺  祥
                                法官  蕭  仰  歸
                                法官  林  立  華
      本件正本證明與原本無異
                                      書  記  官
中    華    民    國  九十八  年    三    月  二十六  日
                                                      Ｑ


司法院資訊處製作；財團法人民間司法改革基金會備份。
